臺灣臺中地方法院刑事判決
110年度易字第2233號
公  訴  人  臺灣臺中地方檢察署檢察官
被      告  江家豪




上列被告因竊盜等案件，經檢察官提起公訴（110年度偵字第331
75、33213、33214、3702號），因被告於準備程序中就被訴事實
為有罪之陳述，經告以簡式審判之旨，並聽取當事人意見後，本
院裁定進行簡式審判程序，判決如下：
    主    文
江家豪犯如附表編號1至4所示之罪，各處如附表編號1至4所示之
刑。如附表編號1、3所示之罪，應執行有期徒刑拾月；如附表編
號2、4所示之罪，應執行有期徒刑陸月，如易科罰金，以新臺幣
壹仟元折算壹日。
    犯罪事實
一、江家豪分別意圖為自己不法之所有，各基於竊盜之犯意，分
    別於如附表所示之時間，至附表所示之地點，以附表所示之
    行竊手法，竊取如附表所示被害人所有或管領如附表所示之
    財物。嗣經如附表所示被害人發覺遭竊報警，分別經警調閱
    相關監視錄影畫面，循線查獲，並扣得江家豪所有，供如附
    表編號2竊盜犯行所用之大鐵剪1支及非江家豪所有，供如附
    表編號3竊盜犯行所用之鐵條1根。
二、案經林景偉、花婕綸、串合企業股份有限公司分別訴由臺中
    市政府警察局烏日、清水分局報告臺灣臺中地方檢察署檢察
    官偵查起訴。
    理    由
一、查本案被告江家豪所犯係死刑、無期徒刑、最輕本刑為3年
    以上有期徒刑以外之罪，其於準備程序中就被訴事實為有罪
    之陳述，經本院告知簡式審判程序之旨，並聽取公訴人、被
    告之意見後，經裁定進行簡式審判程序審理，則本案證據之
    調查，依刑事訴訟法第273條之2規定，自不受同法第159條
    第1項、第161條之2、第161條之3、第163條之1及第164條至
    第170條規定之限制。
二、上揭犯罪事實，業據被告江家豪於偵查及審判中均坦承不諱
    ，經核與證人即告訴人林景偉、花婕綸、告訴代理人莊朝雄
    、翁婉秦及被害人吳惠玲於警證述情節相符；起訴書附表編
    號1部分復有員警110年8月17日職務報告、臺中市政府警察
    局烏日分局龍井分駐所受（處）理案件證明單、受理各類案
    件紀錄表、刑案現場測繪圖、現場照片及監視器錄影翻拍照
    片、車牌號碼000-000車輛詳細資料報表、臺中市政府警察
    局烏日分局刑案現場勘察報告、內政部警政署刑事警察局11
    0年8月5日刑紋字第1100076410號鑑定書；起訴書附表編號2
    部分復有員警110年7月13日職務報告、臺中市政府警察局清
    水分局扣押筆錄、扣押物品目錄表及收據（扣得大鐵剪1支
    ）、童綜合醫療社團法人童綜合醫院開立之報價單、臺中市
    政府警察局清水分局光華派出所受（處）理案件證明單、監
    視器錄影翻拍照片及現場照片、臺中市政府警察局清水分局
    刑案現場勘察報告、臺中市政府警察局110年7月28日中市警
    鑑字第1100055133號鑑定書、臺灣臺中地方檢察署110年度
    保管字第3292、3259號扣押物品清單及扣案物照片；起訴書
    附表編號3部分復有員警110年8月1日職務報告、臺中市政府
    警察局烏日分局扣押筆錄、扣押物品目錄表及收據（扣得鐵
    條1根）、現場、扣案物照片及監視器錄影翻拍照片、刑案
    現場測繪圖、車牌號碼000-000車輛詳細資料報表、臺灣臺
    中地方檢察署110年度保管字第3676號扣押物品清單及扣案
    物照片；起訴書附表編號4部分復有員警110年8月10日職務
    報告、指認犯罪嫌疑人紀錄表（告訴代理人翁婉秦指認被告
    ）、刑案現場測繪圖、監視器錄影翻拍照片及現場照片、告
    訴代理人翁婉秦指認被告照片、統一超商配送貨品明細表網
    頁畫面、大智通文化行銷股份有限公司進/退貨明細表、被
    告案發日於統一超商龍井門市消費明細、代收款專用繳款證
    明、臺中市政府警察局烏日分局犁份派出所受（處）理案件
    證明單、受理各類案件紀錄表；本院110年度院保字第1535
    、1536、1542號扣押物品清單；扣案之大鐵剪 1支及鐵條1
    根附卷可稽，足認被告之自白與事實相符，故本件事證明確
    ，被告犯行洵堪認定，應依法論科。
三、論罪科刑：
  ㈠按刑法第321條第1項第3款之攜帶兇器竊盜罪，係以行為人攜
    帶兇器竊盜為其加重條件，此所謂兇器，其種類並無限制，
    凡客觀上足對人之生命、身體、安全構成威脅，具有危險性
    之兇器均屬之，且祇須行竊時攜帶此種具有危險性之兇器為
    已足，並不以攜帶之初有行兇之意圖為必要（最高法院79年
    台上字第5253號判例要旨參照）。查，被告如附表編號2所
    示行竊之大鐵剪，乃金屬材質製成，質地堅硬，握把包覆塑
    膠，方便持握，屬大型剪具，且能剪斷自動收費機之鎖具，
    有扣案照片在卷可佐（見偵33213號卷第81頁），客觀上自
    屬於足對人之生命、身體、安全構成威脅，屬具有危險性之
    兇器無疑；又被告如附表編號3所示行竊之鐵條，亦係金屬
    材質製成，質地堅硬，長達137公分，有扣案照片附卷可參
    （見偵33214號卷第80頁），客觀上亦屬足對人之生命、身
    體、安全構成威脅，屬具有危險性之兇器無誤；另被告如附
    表編號1所示行竊之老虎鉗，雖未扣案，惟衡情既能剪斷鋁
    窗，足見其質地堅硬，客觀上當屬於足對人之生命、身體、
    安全構成威脅，屬具有危險性之兇器至明。次按刑法第321
    條第1項第2款所謂「門」，應指分隔住宅或建築物內外之間
    之出入口大門；所謂「牆垣」，係指以土、磚、石所砌成足
    以區隔內外之圍牆而言；而所謂「其他安全設備」，係指門
    扇、牆垣以外，依社會通常觀念足認為防盜之設備而言；另
    所謂「毀」係指毀損，稱「越」則指踰越。是核被告如附表
    編號1之所為，係犯刑法第321條第1項第3、2款之攜帶兇器
    毀壞門窗竊盜罪；如附表編號2之所為，係犯刑法第321條第
    2項、第1項第3款之攜帶兇器竊盜未遂罪及同法第354條之毀
    損罪；如附表編號3之所為，係犯刑法第321條第1項第3、2
    款之攜帶兇器毀壞門窗竊盜罪；如附表編號4之所為，係犯
    刑法第320條第1項之竊盜罪。
  ㈡被告如附表編號2所示，以一行為同時觸犯攜帶兇器竊盜未遂
    、毀損2罪名，為想像競合，應依刑法第55條之規定從一重
    之攜帶兇器竊盜未遂罪論處。
  ㈢被告所犯如附表編號1至4所示4罪，侵害不同被害人財產法益
    ，犯意各別，各具獨立性，應予分論併罰。
  ㈣如附表編號2所示被告已著手於竊盜行為之實行，惟未得逞，
    為未遂犯，應依刑法第25條第2項之規定，按既遂犯之刑度
    減輕其刑。
  ㈤按刑法第47條第1項規定累犯處罰「加重本刑至二分之一」，
    採「必加主義」，司法院釋字第775號解釋以其不分情節，
    一律須加重最低本刑，於不符合刑法第59條所定要件之情形
    下，致生行為人所受之刑罰超過其所應負擔罪責之個案，不
    符罪刑相當原則、比例原則，於此範圍內，在刑法第47條第
    1項修正前，為避免發生上述罪刑不相當之情形，法院應斟
    酌個案，裁量是否依該規定加重最低本刑。查，被告前因竊
    盜案件，經本院分別以106年度易字第3125號判決有期徒刑9
    月、7月，以106年度沙簡字第555號判決有期徒刑4月，以10
    6年度沙簡字第761號判決有期徒刑4月確定，上揭各罪再經
    本院以107年度聲字第1203號裁定應執行有期徒刑1年7月確
    定，於108年12月4日縮短刑期假釋出監，於109年4月16日假
    釋未經撤銷，未執行之形視為執行完畢等情，有臺灣高等法
    院被告前案紀錄表在卷可佐，是被告於前案有期徒刑執行完
    畢5年內，故意再犯本件有期徒刑以上之罪，為累犯，觀諸
    被告構成累犯之前案與本案同為竊盜案件，俱屬侵害財產法
    益之犯罪，參以，被告於前案有期徒刑執行完畢後，理應產
    生警惕作用，返回社會後能因此自我反省、要求，然未甫2
    年即再犯本案，足見有其特別惡性，前罪之徒刑執行未能收
    得明顯之預防、教化之效，其刑罰反應力薄弱，且如加重其
    法定最低本刑，尚與本案被告之罪責相當，並無被告所受之
    刑罰超過其所應負擔之罪責，被告人身自由並無因此遭受過
    苛之侵害，自無司法院釋字第775號解釋意旨所示牴觸比例
    原則、罪刑不相當之情形存在，爰依上開規定，就被告本件
    所犯俱加重其刑，並就如附表編號2所示犯行依法先加重後
    減輕之。
  ㈥爰審酌被告前有詐欺、強盜、多次竊盜前科，有上開前案紀
    錄表在卷可參，素行不佳，不思以己力獲取財物，以如附表
    所示方式竊取他人所有財物，顯見被告欠缺尊重他人財產權
    之觀念，如附表編號1、3、4所示之被害人受有如附表編號1
    、3、4所示之財產上損害，如附表編號2所示之犯行未得逞
    ，暨犯後承認犯行，態度良好，及其國中肄業之智識程度，
    已婚、入所前曾擔任清潔人員、疫情後失業之生活狀況等一
    切情形（見本院卷第90頁），分別量處如主文所示之刑，並
    就如附表編號2、4所示之犯行均諭知易科罰金之折算標準，
    另就如附表編號1、3所示（不得易科罰金）及編號2、4所示
    （得易科罰金），審酌各罪犯罪情節、行為態樣、犯罪時間
    、空間、侵害之法益、對法益侵害之加重效應、責任非難重
    複程度、所反映出之人格特性等情狀，為整體非難評價，分
    別定其應執行之刑，暨諭知如附表編號2、4所定應執行之刑
    易科罰金之折算標準。
  ㈦沒收：
　⒈扣案之大鐵剪1支，係被告所有，供本案如附表編號2所示犯
    行所用，業據被告自承在卷，如宣告沒收並無刑法第38條之
    2第2項所定過苛調節條款之情形，爰依刑法第38條第2項前
    段之規定，於被告此部分所犯罪刑項下宣告沒收。又扣案之
    鐵條1根，雖係供被告如附表編號3所示竊盜犯行所用，惟乃
    被告自行竊現場附近工地隨手撿拾，行竊後即丟棄在現場一
    情，此據被告供述在卷（見本院卷第80頁），並有工地現場
    照片附卷可佐（見偵33214號卷第83頁），是該鐵條並非被
    告所有，自無從宣告沒收及追徵其價額。至被告用以行竊之
    老虎鉗，雖係被告所有，惟被告供稱：老虎前已丟棄，是在
    五金行可以購得的普通老虎鉗等語（見本院卷第89頁），是
    恐已滅失，又老虎鉗乃市售常見之五金工具，取得極為容易
    ，宣告沒收或追徵對於預防犯罪助益甚微，欠缺刑法上之重
    要性，若宣告沒收或追徵恐徒增執行上之人力物力上之勞費
    ，爰依刑法第38條之2第2項之規定，不予宣告沒收或追徵其
    價額，附此敘明。
　⒉被告所竊得之如附表編號1、3、4「所竊財物」欄之財物，均
    屬犯罪所得，未扣案，亦無發還被害人之情形，如宣告沒收
    或追徵亦無刑法第38條之2第2項所定過苛調節條款之情形，
    爰依刑法第38條之1第1項前段、第3項規定宣告沒收，如全
    部或一部不能沒收或不宜執行沒收時，追徵其價額。
　⒊宣告多數沒收併執行之規定，既因沒收已非屬從刑，並非數
    罪併罰，乃由原刑法第51條第9款獨立出移至同法第40條之2
    第1項，明定宣告多數沒收者，併執行之，故數罪併罰定應
    執行刑時，爰無庸就多數沒收合併宣告，附此敘明。
　㈧強制工作：公訴意旨雖以被告前已多次犯竊盜罪，現又一再
    犯本件竊盜等罪，足見被告具有犯罪之習慣，仍不思改過遷
    善，其品性惡劣，僅藉刑之執行實不足以徹底根絕惡性為由
    ，請求依竊盜犯贓物犯保安處分條例第3條第1項之規定，併
    予諭知應於刑之執行前令入勞動場所強制工作，以資懲儆等
    語。惟按94年2月2日修正公布並自95年7月1日施行之刑法第
    90條第1項及第2項前段規定：「（第1項）有犯罪之習慣或
    因遊蕩或懶惰成習而犯罪者，於刑之執行前，令入勞3動場
    所，強制工作。（第2項前段）前項之處分期間為3年。」95
    年5月30日修正公布並自同年7月1日施行之竊盜犯贓物犯保
    安處分條例第3條第1項規定：「18歲以上之竊盜犯、贓物犯
    ，有犯罪之習慣者，得於刑之執行前，令入勞動場所強制工
    作。」同條例第5條第1項前段規定：「依本條例宣告之強制
    工作處分，其執行以3年為期。」就受處分人之人身自由所
    為限制，均違反憲法第23條比例原則，與憲法第8條保障人
    身自由之意旨不符，業經司法院釋字第812號解釋於110年12
    月10日宣告違憲立即失其效力，故公訴意旨此部分請求已屬
    無據，附此敘明。
據上論斷，應依刑事訴訟法第273條之1第1項、第299條第1項前
段，刑法第321條第2項、第1項第3、2款、第354條、第55條、47
條第1項、第25條第2項、第41條第1項前段、第51條第5款、第38
條第2項前段、第38條之1第1項前段、第3項，刑法施行法第1條
之1第1項，判決如主文。
本案經檢察官許景森提起公訴，檢察官林岳賢到庭執行職務。　
中　　華　　民　　國　　110 　年　　12　　月　　30　　日
                  刑事第八庭    法  官  陳鈴香
以上正本證明與原本無異。
如不服本判決應於收受送達後20日內向本院提出上訴書狀，並應
敘述具體理由；其未敘述上訴之理由者，應於上訴期間屆滿後20
日內向本院補提理由書（均須按他造當事人之人數附繕本）「切
勿逕送上級法院」。
告訴人或被害人如不服判決，應備理由具狀向檢察官請求上訴，
上訴期間之計算，以檢察官收受判決正本之日起算。
　　　　　　　　　　　　　　　　書記官  陳科維
中　　華　　民　　國　　110 　年　　12　　月　　30　　日
附錄論罪科刑法條：
中華民國刑法第321條
犯前條第1項、第2項之罪而有下列情形之一者，處6月以上5年以
下有期徒刑，得併科50萬元以下罰金：
一、侵入住宅或有人居住之建築物、船艦或隱匿其內而犯之。
二、毀越門窗、牆垣或其他安全設備而犯之。
三、攜帶兇器而犯之。
四、結夥三人以上而犯之。
五、乘火災、水災或其他災害之際而犯之。
六、在車站、港埠、航空站或其他供水、陸、空公眾運輸之舟、
    車、航空機內而犯之。
前項之未遂犯罰之。
中華民國刑法第354條
毀棄、損壞前二條以外之他人之物或致令不堪用，足以生損害於
公眾或他人者，處2年以下有期徒刑、拘役或1萬5千元以下罰金
。
附表：
編號 時間 地點 被害人（是否告訴） 行竊手法 所竊財物（價值新臺幣/元) 罪名、宣告刑及沒收 1 110年7月14日0時45分許 臺中市○○區○○路0段000號之偉哥鹽酥雞店 林景偉（是） 騎乘不知情江家文所有車牌號碼000-000號普通重型機車停在該地點附近，步行至左址，持客觀上足對人之生命、身體、安全構成威脅，具有危險性之兇器老虎鉗（未扣案）破壞該店鋁窗（毀損部分未據告訴）進入竊取現金。 現金約5萬元。 江家豪犯攜帶兇器毀壞門窗竊盜罪，累犯，處有期徒刑捌月。未扣案之犯罪所得新臺幣伍萬元，沒收之，於全部或一部不能沒收或不宜執行沒收時，追徵其價額。 2 110年6月4日3時45分許 臺中市○○區○○○街0號旁停車場 串合企業股份有限公司（是） 騎乘不知情江家文所有車牌號碼000-000號普通重型機車停在該地點附近，步行至該處，持客觀上足對人之生命、身體、安全構成威脅，具有危險性之兇器大鐵剪1支，著手撬動毀損繳費機台竊取財物未得逞。 無。 江家豪犯攜帶兇器竊盜未遂罪，累犯，處有期徒刑伍月，如易科罰金，以新臺幣壹仟元折算壹日。扣案之大鐵剪壹支，沒收之。 3 110年7月25日2時47分許 臺中市○○區○○路00巷0弄0號之烘焙工作室 吳惠玲（否） 騎乘自己所有車牌號碼000-000號普通重型機車停在該地點附近，步行至該處，持附近工地撿拾之客觀上足對人之生命、身體、安全構成威脅，具有危險性之兇器鐵條1根破壞該大門（毀損部分未據告訴）進入竊取現金。 現金約2000元。 江家豪犯攜帶兇器毀壞門窗竊盜罪，累犯，處有期徒刑柒月。未扣案之犯罪所得新臺幣貳仟元，沒收之，於全部或一部不能沒收或不宜執行沒收時，追徵其價額。 4 110年8月8日5時19分許 臺中市○○區○○○路000號之統一超商龍井門市店內 花婕綸（否）  騎乘自己所有車牌號碼000-000號普通重型機車停在該地點附近，步行進入該店，未付款且未經店員同意，徒手竊取之。 自己訂購尚未取得所有權（未付款）之蝦皮網購貨品包裹1個（內有小金元寶2個，價值共1萬3900元。） 江家豪犯竊盜罪，累犯，處有期徒刑肆月，如易科罰金，以新臺幣壹仟元折算壹日。未扣案之犯罪所得小金元寶貳個，沒收之，於全部或一部不能沒收或不宜執行沒收時，追徵其價額。